【裁判字號】    99,交簡上,5
【裁判日期】    990429
【裁判案由】    過失傷害
【裁判全文】
臺灣桃園地方法院刑事判決             99年度交簡上字第5號
上  訴  人  臺灣桃園地方法院檢察署檢察官
被      告  甲○○
上列上訴人因被告過失傷害案件，不服本院簡易庭於中華民國98
年11月30日所為98年度桃交簡字第3904號第一審刑事簡易判決（
聲請簡易判決處刑案號：臺灣桃園地方法院檢察署98年度偵字第
20038號），提起上訴，本院管轄之第二審合議庭判決如下：
    主  文
上訴駁回。
    事實及理由
一、本案經審理結果，認第一審引用聲請簡易判決處刑書所列證
    據，判決被告甲○○犯刑法第284 條第1 項前段之罪，量處
    拘役50日，如易科罰金，以新臺幣一千元折算一日，其認事
    、用法及量刑均無不當，應予維持，並引用如附件之第一審
    判決書記載之事實、證據及理由。
二、檢察官上訴意旨略以：被告迄今未賠償告訴人之損失，告訴
    人因此次車禍，受有左胸部挫傷之傷害，且被告於事發後對
    於被害人之傷害不聞不問，顯見被告犯後態度惡劣，原審僅
    量處被告拘役50日，實屬過輕，亦難令告訴人甘服等語。
三、按量刑之輕重，係事實審法院得依職權自由裁量之事項，茍
    已斟酌刑法第五十七條各款所列情狀而未逾越法定刑度，則
    不得遽指為違法；又刑罰之量定屬法院自由裁量之職權行使
    ，但仍應審酌刑法第五十七條所列各款事由及一切情狀，為
    酌量輕重之標準，並非漫無限制，在同一犯罪事實與情節，
    如別無其他加重或減輕之原因，下級法院量定之刑，亦無過
    重或失輕之不當情形，則上級法院對於下級法院之職權行使
    ，原則上應予尊重（最高法院七十二年台上字第六六九六號
    判例意旨參照）。由上可知，法律固賦予法官自由裁量權，
    但此項裁量權之行使，並非得以任意或自由為之，仍應受一
    般法律原則之拘束，必須符合法律授權之目的，並受法律秩
    序之理念、法律感情及慣例所規範，法官量刑權雖係受法律
    拘束之裁量原則，但其內涵仍將因各法官之理念、價值觀、
    法學教育背景之不同而異，是以自由裁量之界限仍難有客觀
    之解答，端賴法官於個案審判時，依個案事由加以審酌，若
    無裁量濫用情事，難謂有不當之處。又被告與告訴人是否達
    成民事上和解，固然確為斟酌被告犯罪後態度的因素之一。
    但被告與告訴人未能達成和解，原因甚多，雖可能乃被告無
    理由拒不賠償，但抑或為被告經濟不佳、告訴人條件過高等
    不一而足，尚難僅以被告未與告訴人和解，遽然量處被告重
    刑。查本件被告係犯刑法第二百八十四條第一項前段之過失
    傷害罪，原審斟酌「被告迄今未與告訴人達成和解，並參酌
    被告犯罪之動機、目的、手段、所造成之危害、及素行、生
    活狀況及智識程度」等一切情狀，量處如上述刑度，並諭知
    易科罰金之折算標準，原審就其量刑輕重之準據，論敘綦詳
    ，並在法定刑內科處其刑，於法並無不合，量刑亦稱妥適。
    另查，被告於本院審理中已與被害人達成和解，有本院99年
    4 月16日之審判筆錄在卷可稽（本院卷第53頁），是以檢察
    官依告訴人所請而以被告迄今未賠償告訴人，量刑過輕為由
    提起上訴，尚非可採，應予駁回。
據上論斷，應依刑事訴訟法第四百五十五條之一第一項、第三項
、第三百七十三條、第三百六十八條，判決如主文。
本案經檢察官王碩志到庭執行職務。
中    華    民    國    99    年    4     月    29    日
                  刑事第十庭審判長  法  官  江德民
                                    法  官  華奕超
                                    法  官  黃鏡芳
以上正本證明與原本無異。
不得上訴。
                                    書記官  劉玉梅
中    華    民    國    99    年    4     月    29    日

司法院資訊處製作；財團法人民間司法改革基金會備份。
